# 请教陈版：所得税费用与会计利润之间的关系

提问人：跨度防护 时间：2019-04-18 23:26:37
甲拥有一香港子公司乙，乙本年亏损，所得税费用为 0 ，乙不适用于递延所得税及可弥补亏损一说。甲合并附注在编制所得税费用与会计利润之间的关系时，乙的亏损如何列示，因为不存在可弥补亏损及递延一说，感觉不应该放在 “未确认可抵扣暂时性差异及可弥补亏损” 一项，是否应该放在 “其他”？

回答人：chenyiwei
乙本身适用税率为多少？首先应就乙和母公司的适用税率差异，乘以乙公司的会计利润，将差额填入 “母子公司适用不同税率的影响” 项目中；其次再按照子公司适用税率，针对未确认递延所得税资产的可抵扣亏损和可抵扣暂时性差异的影响填入该对应项目中。